【裁判字號】    89,簡上,179
【裁判日期】    890628
【裁判案由】    傷害
【裁判全文】
臺灣桃園地方法院刑事判決                        八十九年度簡上字第一七九號
    上  訴  人
    即  被  告  乙○○
                丙○○
右列上訴人因傷害案件，不服本院桃園簡易庭中華民國八十九年六月二十八日八十九
年度桃簡字第九三九號第一審簡易判決（聲請簡易判決處刑案號：臺灣桃園地方法院
檢察署八十九年度偵字第六七二六號）提起上訴，本院第二審合議庭判決如左：
    主      文
原判決撤銷。
乙○○、丙○○均無罪。
    理      由
一、公訴意旨略以：被告丙○○與告訴人丁○○○係夫妻關係，因被告丙○○在外結
    識被告乙○○，告訴人丁○○○乃於民國八十八年十月三十日中午時分回桃園縣
    桃園市○○路三九七之一號十四樓原住處欲拿取衣服，適逢被告乙○○亦返回上
    開住處，而因被告乙○○前曾於電話中稱告訴人丁○○○偷其財物，告訴人丁○○○乃要求被告乙○○說明，二人遂發生爭執，此時，被告乙○○乃叫被告丙○○（當時在房間內）出來，被告乙○○與被告丙○○二人竟共同基於傷害之犯意
    聯絡，先由被告丙○○將告訴人丁○○○的雙手壓置於沙發上，再由被告乙○○
    以手自側面毆打告訴人丁○○○，致告訴人丁○○○受有右肩、左肩、右前臂及
    右臂多處挫傷及擦傷、右小腿擦傷、右手拇指裂傷等傷害，因認被告丙○○與被
    告乙○○二人共同涉犯刑法第二百七十七條第一項之傷害罪嫌。
二、按犯罪事實應依證據認定之，無證據不得推定其犯罪事實；又不能證明被告犯罪
    者，應諭知無罪之判決，刑事訴訟法第一百五十四條、第三百零一條第一項分別
    定有明文。又按，告訴人之告訴，係以使被告受刑事訴追為目的，是其陳述是否
    與事實相符，仍應調查其他證據以資審認，最高法院亦著有五十二年度台上字第
    一三００號判例可資參照。經查本件，公訴人右揭所指，主要無非係以告訴人丁○○○之指訴、及證人甲○○之證述為據，並參酌被告丙○○於警訊中坦承抓告
    訴人之手，被告乙○○於警訊中亦坦承有反抗而拉告訴人之手等情為憑，因認被
    告丙○○與被告乙○○二人均涉犯傷害罪嫌。惟本件訊據被告丙○○、乙○○二
    人則均堅詞否認對於告訴人丁○○○為傷害之犯行，被告丙○○辯稱：伊當時聽
    到喊救命時，就從房間跑出來，伊跑出來時，看到甲○○在拉開她們（丁○○○
    、乙○○）二人，當時伊看到她們（丁○○○、乙○○）兩人在拉扯，伊就也去
    幫忙甲○○把她們二人拉開，伊當時沒有動手打丁○○○，也沒有把丁○○○壓
    在沙發上，丁○○○的診斷證明書上的傷，可能是伊拉開她們兩人時所造成的傷
    害等語。被告乙○○亦辯稱：伊當時只是到他們家作客，並沒有動手打丁○○○
    ，那天，伊是因受邀請而去她家，不可能打她，當時伊是坐著，被丁○○○罵完
    以後，丁○○○就開始打伊，伊自始都沒有還手，而且那時候丁○○○係處於上
    風，伊當時已被拉住頭髮，且自始都沒有還手，伊實在是不知道她的傷是怎麼來
    的，丁○○○她的傷與伊沒有關係等語。經查，證人甲○○於本院調查中證稱：
    伊當時有在現場，那一天是禮拜六，伊約同事乙○○來家裡吃飯，乙○○那時候
    在客廳看電視，伊在廚房，伊當時聽到乙○○在叫，而當伊從廚房出來時，看到
    丁○○○拉著乙○○的頭髮，丙○○就從房間出來跟伊一起要拉開她們，因為伊
    一個人拉不動，後來，伊就把乙○○拉開了，當時並沒有看到丙○○有把丁○○○壓在沙發上或乙○○去抓丁○○○她的手腳的情形等語。另按，告訴人於本院
    調查中亦坦陳：伊當時是有拉乙○○的頭髮沒錯等語。本件綜據上情分析，被告
    丙○○之所以抓告訴人之手、及被告乙○○之所以拉告訴人之手，均係因當時告
    訴人已拉住被告乙○○的頭髮，被告丙○○見狀為把告訴人拉開，及被告乙○○
    因痛苦而為掙脫告訴人之一種正當防衛行為，告訴人縱然是因之而受有右肩、左
    肩、右前臂及右臂多處挫傷及擦傷、右小腿擦傷、右手拇指裂傷等傷害，惟因依
    其受傷之部位及情況觀之，均僅係屬於拉、扯傷或擦傷，而非係遭人故意以毆打
    所致成的傷害，是被告丙○○上揭陳稱：丁○○○的診斷證明書上的傷，可能是
    伊拉開她們兩人時所造成的傷害等語，應係與事實相符，堪予採信，因此，本件
    尚不得僅憑告訴人之片面指訴，即遽入被告二人於罪。此外，復查無其他積極證
    據足資證明被告二人對於告訴人確實有故意傷害之犯行，犯罪嫌疑核均仍屬不足
    ，原審論處被告二人共同傷害罪刑，即有未合。被告二人上訴意旨指摘原判決不
    當，即有理由，自應由本院將原判決撤銷，另諭知被告乙○○、丙○○二人均無
    罪之判決。
三、據上論斷，應依刑事訴訟法第四百五十五條之一第三項、第三百六十九條第一項
    前段、第三百六十四條、第三百零一條第一項前段，判決如主文。
本案經檢察官張春暉到庭執行職務。
中      華      民      國      九十    年      五      月      九      日
                                      臺灣桃園地方法院刑事第一庭
                                        審判長法  官  吳  爭  奇
                                              法  官  陳  永  來
                                              法  官  呂  仲  玉
右正本證明與原本無異。
不得上訴。
                                        書記官   劉晨輝
中      華       民      國      九十    年      五      月     十     日


司法院資訊處製作；財團法人民間司法改革基金會備份。
